臺灣高等法院刑事判決
109年度上易字第36號
上  訴  人  
即  被  告  高學淳


上列上訴人即被告因違反毒品危害防制條例案件，不服臺灣士林
地方法院108年度易字第551號，中華民國108年11月26日第一審
判決（起訴案號：臺灣士林地方檢察署108年度毒偵字第331號）
，提起上訴，本院判決如下：
    主  文
上訴駁回。
    事實及理由
一、本案經本院審理結果，認原審以上訴人即被告高學淳犯毒品
    危害防制條例第10條第2項之施用第二級毒品罪，且符合累
    犯之要件，予以加重其刑後，判處有期徒刑8月，核其認事
    用法及量刑均無不當，應予維持，並引用第一審判決書記載
    之事實、證據及理由（如附件）。
二、被告上訴意旨略以：本案送鑑定之尿液未檢出人類DNA，不
    能據此證明我有施用第二級毒品甲基安非他命之犯行云云。
三、經查：
　㈠被告於民國107年10月15日下午3時14分為警採尿時起回溯96
    小時內之某時許，在不詳地點，以不詳方式，施用第二級毒
    品甲基安非他命1次等節，業據原判決論述明確，原判決並
    已就被告所執辯詞一一駁斥。
　㈡依被告於本院準備程序時自承：我去採尿後是我自己封緘的
    等語（見本院卷第62頁），併參證人即時任新北市政府警察
    局汐止分局烘內派出所（下稱烘內派出所）警員胡凱琳於原
    審審理時證稱：被告於107年10月15日來派出所採尿時是我
    執行採驗，我請被告在封緘條上簽名，然後陪被告去採尿，
    採完尿後在被告面前給他看一下確認沒問題，然後封上尿罐
    並簽名，將封緘貼在上面，我一定是在被告面前封緘尿罐，
    不可能事後才封緘，本件被告於107年10月15日簽完名後，
    是由被告親自封緘，尿液送鑑定時是已完整封緘且貼好封條
    ，上面會蓋有所長與警員的章等語（見臺灣士林地方法院10
    8年度易字第551號卷第85頁至第87頁、第89頁），及卷附勘
    察採證同意書（見臺灣士林地方檢察署108年度毒偵字第331
    號卷〈下稱毒偵卷〉第13頁），可知被告於107年10月15日下
    午3時14分許，在烘內派出所採尿後，係由被告將尿罐自行
    封緘，卷內復無其他積極事證可證明該罐尿液於送鑑定時，
    其上封條有何破損、尿液有遭他人更換等情，則該罐被告所
    排放之尿液經送鑑定後，經台灣尖端先進生技醫藥股份有限
    公司以酵素免疫分析法（EIA）、氣相層析質譜儀（GC/MS）
    鑑定，結果呈第二級毒品甲基安非他命陽性反應，既有該公
    司107年11月6日濫用藥物檢驗報告、新北市政府警察局受採
    集尿液檢體人姓名及檢體編號對照表、應受尿液採驗人尿液
    檢體採集送驗紀錄在卷可稽（見毒偵卷第15頁至第19頁），
    應可認定被告確有於107年10月15日下午3時14分許為警採尿
    時回溯96小時內某時許，在不詳處所，以不詳方式，施用第
    二級毒品甲基安非他命1次甚明。
　㈢又內政部警政署刑事警察局（下稱刑事警察局）以DNA-STR鑑
    定法鑑定上開尿液後，得出「鑑定結果：編號Z00000000000
    0尿液經萃取DNA檢測，人類DNA定量結果，未檢出DNA量，未
    進行DNA-STR型別檢測」、「鑑定結論：本案證物未檢出足
    資比對結果，無法與被告比對」乙節，固有108年4月19日刑
    生字第1080025798號鑑定書可佐（見毒偵卷第65頁）；惟依
    刑事警察局109年3月12日刑生字第1090020892號函覆「本案
    尿液容器上採樣日期為107年10月15日，本局受理鑑定時間
    為108年3月19日。尿液DNA鑑定係針對人體隨尿排出之脫落
    表皮細胞，因尿液內細胞量少、含菌量高，且個體間差異很
    大，保存較久之尿液檢體DNA檢出成功率較低，確切原因尚
    難判斷。本案檢體經抽樣後進行DNA萃取，再經人類DNA定量
    檢測，結果為未檢出DNA量，表示該檢體無DNA、DNA極量微
    或DNA嚴重裂解，另因本局尚未有針對尿液之確認檢測方法
    ，故無法研判是否為人的尿液或排泄物」等內容（見本院卷
    第75頁），可知刑事警察局於108年3月19日受鑑定前開尿液
    之DNA時，或係因距離107年10月15日尿液採檢之日已逾5月
    ，或係因個人體質差異，導致排出之尿液已無法採檢出足資
    比對之DNA量，致未能與被告之DNA互相比對。然本件依原判
    決所憑附之證據及上開論述，既已可認定被告於107年10月1
    5日採集之尿液確經被告親自封緘送驗，且該尿液經鑑定結
    果呈現第二級毒品甲基安非他命陽性反應，足認被告確有於
    前開時、地施用第二級毒品甲基安非他命1次，則縱認上揭
    尿液於事隔多日後未能檢出可資比對之DNA量，亦無礙於被
    告有為本件施用第二級毒品甲基安非他命犯行之事實認定。
四、綜上，被告以前揭上訴意旨提起上訴，並無理由，應予駁回
    。
據上論斷，應依刑事訴訟法第368條、第373條，判決如主文。
本案經檢察官鄭潔如提起公訴，檢察官李進榮到庭執行職務。
中　　華　　民　　國　　109 　年　　4 　　月　　22　　日
                  刑事第四庭  審判長法　官  陳筱珮
                                    法　官  邱滋杉
                                    法　官  羅郁婷
以上正本證明與原本無異。
不得上訴。
                                    書記官  蔡易霖
中　　華　　民　　國　　109 　年　　4 　　月　　22　　日

附件 
臺灣士林地方法院刑事判決　　　　　　　108年度易字第551號
公　訴　人　臺灣士林地方檢察署檢察官
被　　　告　高學淳　男　39歲（民國00年00月00日生）
                    身分證統一編號：Z000000000號
                    住○○市○○區○○路0段00巷0號4樓
上列被告因毒品危害防制條例案件，經檢察官提起公訴（108 年
度毒偵字第331 號），本院判決如下：
    主  文
高學淳施用第二級毒品，累犯，處有期徒刑捌月。
    事  實
一、高學淳明知甲基安非他命係毒品危害防制條例第2 條第2 項
    第2 款所稱之第二級毒品，依法不得持有、施用，竟基於施
    用第二級毒品甲基安非他命之犯意，於民國107 年10月15日
    下午3 時14分為警採尿時，回溯96小時內之某時許，在不詳
    處所，以不詳方式，施用第二級毒品甲基安非他命1 次。嗣
    因高學淳係列管之毒品應受尿液採驗人口，經警於上揭時間
    及地點，徵得高學淳同意採尿送驗，結果呈甲基安非他命陽
    性反應，始查悉上情。
二、案經新北市政府警察局汐止分局報告臺灣士林地方檢察署檢
    察官偵查起訴。
    理  由
壹、程序方面：
一、證據能力部分：
（一）被告於偵訊中所為供述，有證據能力：
      按筆錄內所載之被告陳述與錄音或錄影之內容不符者，除
      有前項但書情形外，其不符之部分，不得作為證據，刑事
      訴訟法第100 條之1 第2 項定有明文。被告雖於108 年9
      月10日所提刑事閱卷聲請、聲請調查證據暨準備書狀內表
      示被告在偵訊時曾向臺灣士林地方檢察署（下稱士林地檢
      署）檢察官反應警方重做筆錄及重簽封條之事實，然起訴
      書未記載此部分，而與被告在偵查中之供述不符，此部分
      無證據能力云云。惟查，起訴書援引被告於偵查中何部分
      之供述、不援引何部分之供述，為檢察官之證據取捨問題
      ，與證據能力無涉。此外，經本院當庭勘驗士林地檢署10
      8 年度毒偵字第331 號案件於108 年2 月19日之偵訊錄影
      光碟，該次訊問筆錄之雖未逐字記載，然所載內容與被告
      之供述意思相符，而無記載之被告陳述與錄影內容不符之
      情，此有士林地檢署108 年2 月19日偵訊筆錄與本院勘驗
      筆錄在卷可稽查（見士林地檢署108 年度毒偵字第331 號
      卷【下稱偵卷】第53至55頁，本院108 年度易字第551 號
      卷【下稱本院卷】第44至48頁），且上開偵訊筆錄，亦記
      載有被告對於本件犯行所涉警方採尿過程之意見；而被告
      於本院準備程序亦認上開偵訊筆錄記載無不符之情形，並
      同意其於偵訊之供述有證據能力（見本院卷第41頁），故
      此部分自當有證據能力。
（二）被告之勘察採證同意書、應送尿液採驗人尿液檢體採集送
      驗記錄（以下合稱系爭文件）及台灣尖端先進生技醫藥股
      份有限公司（下稱台灣尖端公司）濫用藥物檢驗報告，有
      證據能力：被告爭執其實係於107 年10月25日前往烘內派
      出所採尿、於108 年1 月16日補做採尿之警詢筆錄，而非
      於107 年10月15日採尿、108 年1 月10日補做筆錄，且於
      採尿過程中，其雖有於封條親自簽名，但無親自或於其面
      前封緘，此外，其於108 年1 月16日並遭要求重簽未押日
      期之封條、系爭文件，故系爭文件並非其採尿當天所簽立
      ，無證據能力，而送檢之尿液非其親自或於其面前封緘，
      因而所驗得之結果，依毒樹果實理論，無證據能力云云。
      經查：
    1.本件被告係於107 年10月15日採集尿液，並於108 年1 月
      10日製作筆錄：被告於警詢中供稱：「（問：現在時間為
      108 年01月10日22:58 分為夜間，你是否願意接受警方偵
      訊？）我同意。（於107 年10月15日警方經你表示願意配
      合警方到所採尿是否年籍正確？你是否願意接受警方對你
      採集尿液？）正確。願意。」等語（見偵卷第5 至9 頁）
      ，核與證人即陪同被告採尿之員警胡凱琳於本院審判程序
      中具結證稱：107 年10月15日被告有至烘內派出所採尿，
      是由我執行採驗，偵卷所附之新北市政府警察局受採集尿
      液檢體人姓名及檢體編號對照表、應受尿液採驗人尿液檢
      體採集送驗記錄記載之筆跡與印章都是我的，「高學淳」
      之簽名捺手印是由被告本人親自所為。若為分局規定定期
      通知採尿之毒品列管人口，採尿當天應該是不會製作警詢
      筆錄，僅單純採尿，若是逮捕現行犯回來則會當場做。我
      於烘內派出所辦理毒品人口定期驗尿時，沒有發生過請驗
      尿人口在空白封條簽名之情況等語（見本院卷第85至88頁
      ）及證人即製作警詢筆錄之員警鄒雨濤於本院審判程序中
      具結證稱：108年1 月10日被告之警詢筆錄是由我製作，
      當天我上班，我不知道誰叫被告來烘內派出所，同事叫我
      幫被告製作這份警詢筆錄。該次是被告107 年10月15日採
      尿送驗發現陽性反應，108 年1 月10日通知被告到烘內派
      出所製作警詢筆錄等語（見本院卷第91、92頁）要屬相符
      ，則被告於警詢之供述，尚非無稽。此外，經本院當庭勘
      驗被告警詢錄影檔案，勘驗結果為：「（問：現在是108 
      年1 月8 號……）欸？是嗎？（回頭看背後）（問：啊，現
      在是108 年1月10號晚上22點58分，啊夜間啦，你是否同
      意接受詢問？）同意啊。…………（問：啊在107 年10月15號
      警方經你表示願意配合警方到所採尿是否正確？）正確。
      」（見本院卷第43頁），可見被告係經核對時鐘確當日為
      108 年1月10日，並即時告知員警筆錄時間誤載，員警亦
      因而更正該誤載部分，顯見若上開警詢筆錄所載之採尿、
      製作筆錄時間有錯誤，被告應得予以糾正，而該次警詢筆
      錄記載之製作時間為108 年1 月10日，所載被告採尿時間
      則為107年10月15日（見偵卷第5 至9 頁），復參以偵卷
      所附之系爭文件、新北市政府警察局受採集尿液檢體人姓
      名及檢體編號對照表（見偵卷第13至16頁），所載日期亦
      均為107年10月15日（至該等文件非如被告所辯稱事後重
      簽之部分，詳後述）。綜上事證以觀，足證被告係於107 
      年10月15日採集尿液、於108 年1 月10日製作筆錄。
    2.本件檢體編號Z000000000000 號尿液（下稱系爭尿液），
      系被告於107 年10月15日親自排放，並於被告面前封緘，
      且被告並無於108 年1 月10日重簽未押日期之封條、系爭
      文件：
   (1)被告雖質疑系爭尿液之非其親自或於其面前封緘，且其於
      108年1 月16日有重簽未押日期之封條、系爭文件，系爭
      尿液並非其尿液云云。且士林地檢署檢察官將系爭尿液與
      當庭採集被告口腔唾液棉棒，送內政部警政署刑事警察局
      進行DNA 比對，鑑定結果為：系爭尿液，經萃取DNA 檢測
      ，人類DNA 定量結果，未檢出DNA 量，未進行DNA-STR 型
      別檢測等語等情，有內政部警政署刑事警察局108 年4 月
      19日刑生字第1080025798號鑑定書在卷可參（見偵卷第65
      頁）。
   (2)然查，證人胡凱琳於本院審判程序中具結證稱：本件被告
      採尿程序為請被告在封緘條上簽名，然後請被告去採尿，
      我們都陪被告去採尿，採完尿後在被告面前給他看一下確
      認無問題，然後封上尿罐並簽名，將封緘貼在上面，只要
      我幫被告執行採尿程序，一定會當被告的面封緘尿罐；不
      可能當次採尿沒有做封緘動作，事後叫被告補簽名與封緘
      ，一定會當場簽名並封緘尿罐。我於烘內派出所辦理毒品
      人口定期驗尿時，沒有發生過請驗尿人口在空白封條簽名
      之情況。被告107 年10月15日採尿、封緘過程中，被告態
      度良好配合。系爭尿液送鑑定時，已完整封緘且貼好封條
      等語（見本院卷第86至90頁）；證人鄒雨濤於本院審判程
      序中具結證稱：被告於108 年1 月10日製作警詢筆錄，被
      告是出於被告自由意願，沒有以強暴、脅迫或不正方法取
      供。製作該次筆錄是因為被告於107 年10月15日採尿送驗
      發現陽性反應。該日我們沒有要求被告重新簽毒品封條與
      驗尿通知單，並要求被告不要在上面押日期，我也沒有要
      被告重簽系爭文件等語（見本院卷第91至94頁）。此外，
      被告於警詢中亦供稱：「（問：你於107 年10月15日至本
      所所採取之尿液是否由你親自排放，並當面封緘，由你捺
      印？）我親自排放，有在我面前封緘，我本人捺印的。」
      等語（見偵卷第7 頁），且經本院當庭勘驗被告警詢錄影
      檔案，勘驗結果為：（問：啊你在107 年10月15號所採之
      尿液，是否由你親自排放？）是啊。（問：啊，在你面前
      有封緘嘛？）有。（問：啊，是你蓋印的嘛？）是啊。……
      （問：問這個有問清楚喔。10月15日，沒有在用了喔，我
      怕你聽不清楚，隨便回答，我跟你說【臺語】。）不會啦
      。10月15日那次沒做啦，這次是在補做喔【臺語】？（問
      ：對啦。現在在問你這個，你到底有用沒用厚【臺語】？
      ）沒有啦，沒有【臺語】。我一等良民。」（見本院卷第
      43頁）。
   (3)上開證人之證述與被告之於警詢供述之互核一致，衡以證
      人胡凱琳及鄒雨濤身為警察執法人員，且與被告並無恩怨
      ，實無甘冒偽證罪之風險，而就上開採尿過程包含是否於
      被告面前封緘系爭尿液、有無請被告另行補簽未押日期之
      封條及系爭文件等事項，為虛偽之證述。而被告接受警方
      詢問時係採一問一答方式，全程連續錄影錄音，並無中斷
      ，被告始終在場未離座，且被告回答時，且偶有反問或與
      員警開玩笑之情形，足徵被告於警詢筆錄製作之過程中並
      未受壓迫，應係出於自由意志而為之陳述，則證人胡凱琳
      及鄒雨濤上開證述及被告上開供述應屬可採。
   (4)復參以證人胡凱琳證稱：尿液送檢後，不會歸還給烘內派
      出所，都是放在分局鑑識那邊，我們不會留存尿液，只會
      影印一份送驗記錄等語（見本院卷第90頁），而觀之應送
      尿液採驗人尿液檢體採集送驗記錄，其上所蓋之台灣尖端
      公司收件戳章，日期為107 年10月26日（見偵卷第17頁）
      ，台灣尖端公司出具之濫用藥物檢驗報告，上載報告日期
      為107 年11月6 日（見偵卷第19頁），足見系爭尿液已於
      107 年10月26日送鑑定並由台灣尖端公司職員簽收，並於
      107 年11月6 日完成鑑定，嗣後系爭尿液亦係留存於汐止
      分局而未送回烘內派出所，則倘如被告所稱系爭文件級系
      爭尿液之封條為其108 年1 月所補簽，則尚須台灣尖端公
      司職員及汐止分局員警之配合，方有可能將應送尿液採驗
      人尿液檢體採集送驗記錄及尿液封條予以更換，而該等職
      員、員警與被告應無恩怨，實無故意入被告於罪加以配合
      之理，故難認烘內派出所員警有於108 年1 月10日請被告
      重新簽立未押日期之封條及系爭文件之必要。
    3.綜觀上開事證，堪認被告於107 年10月15日親自簽立封條
      及系爭文件，並親自排放系爭尿液，系爭尿液亦係於被告
      面前封緘，被告嗣於108 年1 月10日至烘內派出所補做筆
      錄，而被告並無於108 年1 月10日補簽未押日期之封條及
      系爭文件。從而，系爭文件之製作及系爭尿液之採集，程
      序上並查無何不法之處，系爭文件及所採驗尿液送鑑定後
      所得之濫用藥物檢驗報告，自均有證據能力。
（三）至本件認定犯罪事實所引用之其他非供述證據部分，查無
      違反法定程序取得之情形，依刑事訴訟法第158 條之4 之
      反面解釋，應具證據能力。
二、按修正毒品危害防制條例就施用毒品者，只於「初犯」及「
    按毒品危害防制條例第20條、第23條將施用毒品之刑事處遇
    程序區分為「初犯」、「5 年內再犯」、「5 年後再犯」。
    依其立法理由之說明：「初犯」，經觀察、勒戒或強制戒治
    ，應為不起訴處分或不付審理之裁定；經觀察、勒戒或強制
    戒治執行完畢釋放後，「5 年內再犯」者，因其再犯率甚高
    ，原實施之觀察、勒戒及強制戒治既已無法收其實效，爰依
    法追訴或裁定交付審理。至於經觀察、勒戒或強制戒治執行
    完畢釋放，「5 年後再犯」者，前所實施之觀察、勒戒或強
    制戒治已足以遮斷其施用毒品之毒癮，為期自新及協助其斷
    除毒癮，仍用「初犯」規定，先經觀察、勒戒或強制戒治之
    程序。從而，依修正後之規定，祇於「初犯」及「5 年後再
    犯」2 種情形，有其追訴條件之限制，即須於初犯經觀察、
    勒戒或強制戒治釋放後，5 年內均無施用毒品之行為，始能
    認其前所實施之觀察、勒戒或強制戒治已足遮斷毒癮，而得
    於5 年後再犯時，再予適用初犯之規定，重行觀察、勒戒等
    程序。倘5 年內已經再犯，經依法再為保安處分或追訴處罰
    ，縱其第3 次（或第3 次以上）施用毒品之時間，在初犯之
    保安處分執行完畢釋放5 年以後，即與「5 年後再犯」之情
    形有別，且因已於「5 年內再犯」，顯見其再犯率甚高，原
    實施觀察、勒戒或強制戒治，已無法收其實效，自無再經觀
    察、勒戒及強制戒治之必要，應由檢察官逕行起訴，始符新
    法修正之本旨（最高法院97年第5 次刑事庭會議決議、97年
    度台非字第540 號判決意旨參照）。查被告前因施用毒品案
    件經臺灣板橋地方法院以100 年度毒聲字第302 號裁定送觀
    察、勒戒後，於100 年6 月7 日因無繼續施用傾向而執行完
    畢解還借提送還出所，並經臺灣板橋地方法院檢察署檢察官
    以100 年度毒偵字第1689號為不起訴處分確定；復於前開觀
    察勒戒執行完畢釋放5 年內之102 年間，因施用毒品案件，
    經本院以102 年度審易字第1554號判決處有期徒刑5 月確定
    ，此有臺灣高等法院被告前案紀錄表在卷可稽（見本院卷第
    11至26頁）。被告既曾於觀察、勒戒執行完畢釋放後5 年內
    ，再犯施用毒品案件，縱其於觀察、勒戒執行完畢釋放之5
    年後，再犯本案施用毒品犯行，依前揭規定及說明，檢察官
    依上揭規定對被告提起公訴，應屬適法。
貳、實體方面：
一、訊據被告矢口否認犯行，辯稱：我並無施用甲基安非他命，
    我係於107 年10月25日前往烘內派出所採尿、於108 年1 月
    16日補做採尿之警詢筆錄，而非於107 年10月15日採尿、10
    8 年1 月10日補做筆錄。此外，於採尿過程中，系爭尿液非
    其親自或於其面前封緘，且其於108 年1 月16日經警要求重
    簽未押日期之封條、勘察採證同意書、應送尿液採驗人尿液
    檢體採集送驗記錄，故該送檢尿液可能遭掉包、加工或誤送
    樣品而非其尿液云云，經查：
（一）被告於107 年10月15日前往烘內派出所，親自簽立封條及
      系爭文件，並親自排放系爭尿液，系爭尿液並於被告面前
      封緘，被告嗣於108 年1 月10日至烘內派出所補做筆錄，
      又被告並無於108 年1 月10日補簽未押日期之封條、系爭
      文件等事實，業經本院認定如前述（詳參標題壹、一、（
      二）部分）。復參酌證人胡凱琳於本院審判程序中具結證
      稱：本件被告採尿程序為請被告在封緘條上簽名，然後請
      被告去採尿，我們都陪被告去採尿，採完尿後在被告面前
      給他看一下確認無問題，然後封上尿罐並簽名，將封緘貼
      在上面。系爭尿液送鑑定時，已完整封緘且貼好封條，並
      蓋有所長與警員的章，因封條會有裂痕，若不小心太用力
      ，整個貼紙會破掉等語（見本院卷第86、89頁），系爭尿
      液既已當場於被告面前完整封緘，且若再為開啟，封緘之
      封條將因而破裂，則應無將再被告尿液更換為他人尿液或
      加工之機會。此外，證人胡凱琳及鄒雨濤為警察執法人員
      ，經手採驗尿液、製作筆錄案件甚多，且與被告並無恩怨
      ，應無故意入被告於罪，而對被告尿液加以調包、加工陷
      害之動機與必要。復觀之受採集尿液檢體人姓名及檢體編
      號對照表、台灣尖端公司所簽收之應送尿液採驗人尿液檢
      體採集送驗記錄及台灣尖端公司107 年11月6 日濫用藥物
      檢驗報告上載之尿液檢體編號均係Z000000000000 號，亦
      難認有誤送樣本之情形。此外，復查無系爭尿液有何遭掉
      包、加工或誤送樣本之情形，是被告前揭所辯，並不足採
      。
（二）而系爭尿液經送台灣尖端公司檢驗，先經以酵素免疫分析
      法（EIA ）為初步檢驗，結果呈安非他命類陽性反應，復
      經氣相層析質譜儀法（GC/MS ）為確認檢驗結果，安非他
      命濃度為419mg/mL，甲基安非他命濃度為1,087mg/ mL ，
      經判定為甲基安非他命陽性反應等事實，有受採集尿液檢
      體人姓名及檢體編號對照表（尿液檢體編號：Z000000000
      000 號）、應送尿液採驗人尿液檢體採集送驗記錄（尿液
      檢體編號：Z000000000000 號）、台灣尖端公司107 年11
      月6 日濫用藥物檢驗報告（尿液檢體編號：Z00000000000
      0 號）在卷可參（見偵卷第15至19頁）。按酵素免疫分析
      法屬免疫學分析原理，當其他藥物化學結構相近才可能引
      起偽陽性；氣相層析質譜儀法則係目前確認藥物篩檢結果
      時最常採用之確認方法，在良好操作條件下，以氣相層析
      質譜儀作藥物及其代謝物之定性及定量分析，幾乎無偽陽
      性反應產生之可能。復依據Clarke 's Analysis of Drug
       s and Poisons 一書第三版之記述：施用甲基安非他命
      後24小時內，約有施用劑量之70％由尿中排出，經人體可
      代謝出甲基安非他命原態及其代謝物安非他命；又依據Jo
      na than M .等人2002年文獻報導，以5 名測試者於4 週
      內分4 次使用，每次施用甲基安非他命20mg劑量後，收集
      其尿液並以250ng/ mL 為閥值時，其最長檢出時間為56至
      96小時。惟檢出之濃度，與其施用劑量、施用方式、施用
      頻率、被採樣者飲用水量之多寡、個人體質及代謝情況等
      因素有關，因個案而異等情，有行政院衛生署管制藥品管
      理局（現改制為衛生福利部食品藥物管理署）93年7 月22
      日管檢字第0930006615號函可按，此為毒品檢驗學之常規
      ，亦為本院辦理相關違反毒品危害防制條例案件所知悉。
      被告於107 年10月15日下午3 時14分採驗尿液，結果呈甲
      基安非他命陽性反應，足見被告於採驗尿液時起回溯96小
      時內，均確有施用第二級毒品甲基安非他命之犯行。
（三）綜上所述，被告上開所辯，無從建立合理懷疑而推翻前揭
      積極證據，實屬事後卸責之詞，不足採信。本件事證已臻
      明確，被告上開犯行堪以認定，自應依法論科。
二、論罪科刑之理由
（一）按甲基安非他命係毒品危害防制條例第2 條第2 項第2 款
      之第二級毒品，不得非法施用、持有。核被告所為，係犯
      毒品危害防制條例第10條第2 項之施用第二級毒品罪。被
      告施用前持有第二級毒品甲基安非他命之低度行為，為施
      用之高度行為所吸收，不另論罪。
（二）次按受徒刑之執行完畢，或一部之執行而赦免後，5 年以
      內故意再犯有期徒刑以上之罪者，為累犯，加重本刑至2
      分之1 ，刑法第47條第1 項定有明文。又有關累犯加重本
      刑部分，不生違反憲法一行為不二罰原則之問題。惟其不
      分情節，基於累犯者有其特別惡性及對刑罰反應力薄弱等
      立法理由，一律加重最低本刑，於不符合刑法第59條所定
      要件之情形下，致生行為人所受之刑罰超過其所應負擔罪
      責之個案，其人身自由因此遭受過苛之侵害部分，對人民
      受憲法第8 條保障之人身自由所為限制，不符憲法罪刑相
      當原則，牴觸憲法第23條比例原則。於此範圍內，有關機
      關應自本解釋公布之日起2 年內，依本解釋意旨修正之。
      於修正前，為避免發生上述罪刑不相當之情形，法院就該
      個案應依本解釋意旨，裁量是否加重最低本刑（司法院釋
      字第775 號解釋參照）。本件被告前因施用違反毒品危害
      防制條例案件，經臺灣臺北地方法院以105 年度審易字第
      3270號判決處有期徒刑7 月確定，於106 年12月21日縮刑
      期滿執行完畢出監等情，有臺灣高等法院被告前案紀錄表
      在卷可考，其於受前揭有期徒刑執行完畢後，5 年內故意
      再犯本件有期徒刑以上之罪，為累犯。考量被告前有違反
      槍砲彈藥刀械管制條例、贓物、竊盜等前科，且自102 年
      至105 年間，5 度因施用第二級毒品而經法院判刑確定，
      足見前所執行刑罰尚不足導正被告，而再犯本件犯行，被
      告對於刑罰之反應力確屬薄弱，而有加重最低刑之必要，
      爰依刑法第47條第1 項規定，加重其刑。
（三）爰審酌被告曾因施用第二級毒品犯行而送觀察、勒戒，復
      5 度再犯相同犯行，經法院論罪科刑，業如前述，惟仍不
      知悛悔，復再施用第二級毒品，顯見其無戒絕之決心，並
      酌以被告矢口否認送驗尿液為其所有，經本院勘驗警詢、
      偵訊光碟，並經證人胡凱琳及鄒雨濤到庭作證後，仍持同
      樣辯解，可見其犯後態度不佳，惟念其施用毒品乃戕害自
      己身心健康，尚未危及他人，兼衡被告自陳高中肄業之智
      識程度，從事家電維修，月收入約新臺幣3 至5 萬元、未
      婚，無子女，與父親同住等家庭經濟生活狀況等一切情狀
      （見本院卷第100 頁），量處如主文所示之刑。
據上論斷，依刑事訴訟法第299條第1項前段，毒品危害防制條例
第10條第2項，刑法第11條前段、第47條第1項，判決如主文。
本案經檢察官鄭潔如提起公訴，經檢察官馬凱蕙到庭執行職務。
中　　華　　民　　國　 108　　年　　11　　月　　26　　日
                  刑事第一庭法  官  謝當颺
以上正本證明與原本無異。
如不服本判決，應於收受判決後10日內向本院提出上訴書狀，並
應敘述具體理由；其未敘述上訴理由者，應於上訴期間屆滿後20
日內向本院補提理由書（均須按他造當事人之人數附繕本），「
切勿逕送上級法院」。
                            書記官  郭如君
中　　華　　民　　國　 108　　年　　11　　月　　26　　日
附錄本案論罪科刑法條：
毒品危害防制條例第10條
施用第一級毒品者，處六月以上五年以下有期徒刑。
施用第二級毒品者，處三年以下有期徒刑。